# 股份支付等待期不固定的会计处理

提问人：lv1025280320 时间：2022-05-15 13:53:26
请教陈版：
经股东大会批准，A 公司实施股权激励计划，向其 10 名高管人员每人授予 10 万份股票期权。可行权条件为：公司净利润以 2×21 年年末数为基数，2×22 年～2×24 年的净利润分别比 2×21年增长 16 ％、 20 ％、 25 ％。实际执行情况如下：2×22 年净利润增长率为 14 ％，没有达到可行权条件，但是但是 预计 第第 2 年有望年有望达达到可行到可行 权 条件条件，则 2×22 年年末预计的等待期为多长？2×23年净利润增长率为 18 ％，仍然没有达到可行权条件，但是但是 预计 第第 3 年有望年有望达达到可行到可行 权 条件条件，，则 2×23年年末预计的等待期为多长？ 2×22 年年末预计的等待期为 2 年。 2×23年年末预计的等待期为 3 年。（ 1 ）在2X22年的时候预计等待期为 2 年，当年确认的费用X1/2，在2x23年的时候实际情况是2x23没有达到可行权条件，预计等待期为 3 年，当年确认费用x2/3，这种情况下截止2x23年累计确认的费用减去2x22年累计确认的费用可能会变成负数，如何处理？谢谢陈版

回答人：chenyiwei
主帖中表述的背景信息不清晰：
1 、是否分期解锁，每满足一年的业绩条件即可解锁对应的一部分？
2 、股权激励方案中是否设置了延长等待期的条款，例如某一年的业绩条件未达到时，对应批次的等待期可以延长一年，与下一批次一并解锁？